Inventaris van het archief van de Stichting Nationale Commissie Internationaal Jaar van het Kind 1979, (1977) 1978-1982
Nationaal Archief, Den Haag
- Het archief van de Nederlandse Kinderraad, III.
  - Brief aan de ouders van de N.K.R.-leden houdende richtlijnen voor het declareren van reisvergoeding, met een blanco declaratie-formulier, 1979; 518; 2 stukken
  - Kasboek, 1979 mei-1980 juli; 519; 1 deel
  - Stukken betreffende pogingen om plaatselijke kinderraden van de grond te krijgen, 1979-1980; 520; 1 omslag
    Zie ook inv.nr. 108.
  - Stukken betreffende de voorstellen voor een speciaal jeugdjournaal, 1979-1980; 521; 1 omslag
    Zie ook inv.nr. 109.
  - Stukken betreffende de vereenvoudiging van de Verklaring van de Rechten van het Kind, 1979; 522; 1 omslag
    Zie ook inv.nr. 112.
  - Stukken betreffende de UNICEF-manifestatie in de Efteling met als onderwerp de Rechten van het Kind, 1979; 523; 1 omslag
  - Stukken betreffende het voorstel een Speelruimte-Wet in te stellen, 1979; 524; 1 omslag
    Zie ook inv.nr. 113.
  - Stukken betreffende de bemoeienissen met het probleem van kinderen met gescheiden ouders, 1979; 525; 1 omslag
  - Stukken betreffende de medewerking van de N.K.R.-leden aan publiciteitsactiviteiten, 1979-1980; 526; 1 omslag
  - Verzameling van kranten- en tijdschriftartikelen, waarin over de N.K.R. is gepubliceerd, 1979; 527; 1 omslag
- Documentatie, IV.
  - Verzamelingen, A.
    - Plakboeken waarin kranten- en tijdschriftartikelen zijn verzameld, 1977-1980; 528-530; 3 banden
      - 1977 november-1979 februari, 528
      - 1979 maart-1979 november, 529
      - 1979 december-1980., 530
    - Verzameling documentatiemateriaal over ontwikkelingssamenwerking, 1978-1980; 531; 1 omslag
    - Verzameling documentatiemateriaal over kinderen in de derde wereld, 1978-1980; 532; 1 omslag
    - Verzameling documentatiemateriaal over het kind in net verkeer, 1979; 533; 1 omslag
    - Verzameling documentatiemateriaal dat afkomstig is van de Stichting Nederlands Comité UNICEF, 1979; 534; 1 omslag
    - Verzameling documentatiemateriaal dat afkomstig is van het I.Y.C.-secretariaat te New York, 1978-1980; 535; 1 omslag
    - Verzameling documentatiemateriaal dat afkomstig is van de UNICEF-secretariaten te New York en Genève, 1978-1979; 536; 1 omslag
    - Verzameling documentatiemateriaal dat afkomstig is van V.N.-organisaties andere dat de V.N.-secretariaten of de UNICEF, 1978-1979; 537; 1 omslag
    - Verzameling documentatiemateriaal dat afkomstig is van internationale organisaties die niet tot de V.N. behoren, 1978-1979; 538; 1 pak
    - Verzamelingen documentatiemateriaal die per land zijn geordend, 1978-1979; 539-575; 37 omslagen
      - Australië., 539
      - België., 540
      - Bulgarije., 541
      - Canada., 542
      - Chili., 543
      - China., 544
      - Cyprus., 545
      - Denemarken., 546
      - Duitsland., 547
      - Finland., 548
      - Frankrijk., 549
      - Griekenland., 550
      - Groot-Brittanië., 551
      - Hongarije., 552
      - Ierland., 553
      - India., 554
      - Israël., 555
      - Italië., 556
      - Japan., 557
      - Luxemburg., 558
      - Malta., 559
      - Mexico., 560
      - Monaco., 561
      - Nieuw-Zeeland., 562
      - Noorwegen., 563
      - Oostenrijk., 564
      - Polen., 565
      - Portugal., 566
      - Roemenië., 567
      - Spanje., 568
      - Rusland., 569
      - Tsjecho-Slowakije., 570
      - Turkije., 571
      - Verenigde Staten., 572
      - IJsland., 573
      - Zweden., 574
      - Zwitserland., 575
  - Periodieken, B.
    - DENKEN & DOEN, maandblad van de Nederlandse Vereniging van Huisvrouwen, 62ste jaargang nr. 8, 63ste jaargang 1-9, 64ste jaargang nr. 2 en 3, 1978-1980; 576; 1 omslag
    - Maatschappelijke Gezondheidszorg, uitgave van de Nationale Kruisvereniging, jaargang 7, nr. 1, 3, 5, 7-8, 9, 10, 11, 1979; 577; 1 omslag
    - World Health, the magazine of the W.H.O., 1979; 578; 1 omslag
    - Ideas Forum, the information link between the I.Y.C.-secretariat, I.Y.C.-commissions and N.G.O.'s, 1978-1980; 579; 1 pak
    - I.Y.C.-report, newsletter of the I.Y.C.-secretariat, nr. 1-12, volume II 1-6, 10, 12, 1978-1979; 580; 1 omslag
    - Discussion papers on themes related to I.Y.C., I.Y.C.-secretariat, 1979; 581-606; 7 delen en 19 omslagen
      - The learning disabled kids: who are they and how do we teach them?-Sally L. Smith., 581; 1 deel
      - Child abuse in the international year of the child-Lesli Taylor and Eli H. Newberger., 582; 1 deel
      - Children's rights: the problem of noncriminal misbehavior-Orm. W. Ketcham., 583; 1 deel
      - A good nutritional start; improving the nutrition of mothers and young children-Derrick B. Jelliffe and E.F. Patrice Jelliffe, 584; 1 deel
      - Preventive art and play therapy with the young child-Edna G. Salant., 585; 1 deel
      - Essential services for children-UNICEF., 586; 1 deel
      - The fact of stigma-Bernice Gottlieb., 587; 1 deel
      - Children of rural areas; prospects for the future., 588
      - I.L.O., children and work., 589
      - Early childhood education., 590
      - Nutrition., 591
      - Development education., 592
      - Changing family patterns., 593
      - Water and sanitation., 594
      - Children and drugs., 595
      - Children and health., 596
      - Children and books., 597
      - Children of migrant workers., 598
      - Handicapped children., 599
      - Adoption., 600
      - Children and accidents., 601
      - Children, violence and mass media., 602
      - Parenthood education., 603
      - The needs of children in the third world., 604
      - Children of the urban poor shanty towns., 605
      - Abandoned children., 606
    - Notes, Comments....... New Series, aids to programming UNICEF Assistance to Education, NS 1-12, 14, 15 en 17-30, met inhoudsopgave., 1979-1980; 607; 1 omslag
    - UNICEF Nieuws, nr. 154, 156, 157, 158, 160 en 161, 1978-1980; 608; 1 omslag
    - UNICEF Nachrichten, nr. 93, 1977; Nouvelles de l'UNICEF, nr. 95 en 196, 1978; en UNICEF News, nr. 95 en 97-100, 1978-1979; 609; 1 omslag
  - Boekwerken, C.
    - Kind en leefmilieu, publicatie gebaseerd op de gelijknamige manifestatie te Amsterdam, 1972; 610; 1 deel
    - Overal is wel wat, een boekje bij een IKON televisie serie, Sieger Benedictus e.a., (1978); 611; 1 deel
    - Nooit òf-òf, altijd èn-èn, tekst van het afscheidscollege van mevrouw prof.drs. W.J. Bladergroen als hoogleraar aan de Rijksuniversiteit te Groningen, 1978; 612; 1 katern
    - Autistische kinderen in noord Nederland, een inventariserend onderzoek naar voorzieningen en wensen, D.A. Prinsen, A.J. Heevel en J.G. Meiners, 1979; 613; 1 deel
    - Autistische kinderen in noord Nederland, overdruk van de toelichting, samenvatting en adressenlijst, D.A. Prinsen, A.J. Heevel en J.G. Meiners, 1979; 614; 1 katern
    - Mijn Wereld, Michael Pollard; Nederlandse bewerking, C. Buddingh', 1979; 615; 1 deel
    - Plakboek 8+, deel 1, Herma Vergouwe, 1979; 616; 1 deel
    - Plakboek 8+, deel 2, Herma Vergouwe, 1979; 617; 1 deel
    - Kinderen in het jaar van het kind, gebaseerd op de gelijknamige NOS-documentaire, 1979; 618; 1 deel
    - Groot Kinderveiligheidsboek, vertaald en bewerkt door het Veiligheidsinstituut, z.d.; 619; 1 deel
    - Scholingsconcept en schoolwerkelijkheid, een dwarsdoorsnede door de P.F. van Overbeekeschool te Utrecht, 1979; 620; 1 deel
    - Meer begrip voor buitenbeentjes; kinderen met leer-, ontwikkelings- en gedragsmoeilijkheden ten gevolge van een lichte hersenfunctiestoornis, 1979; 621; 1 deel
    - Mijn, jouw, haar, zijn, ons kindbeeld, Stichting Nederlands Instituut voor Kinderstudie, 1979; 622; 1 deel
    - Listen to the children, Annejet Campbell., 623; 1 deel
    - The Refugee Child, U.N.H.C.R. Projects for refugee children, z.d.; 624; 1 deel